臺灣士林地方法院民事裁定           100年度消債更字第25號
聲  請  人
即  債務人  葉人瑄原名葉怜余.
代  理  人  黃正琪律師
上列當事人聲請更生事件，本院裁定如下：
    主  文
聲請人葉人瑄自中華民國一百年七月十三日下午五時起開始更生
程序。
命司法事務官進行本件更生程序。
    理  由
一、按債務人不能清償債務或有不能清償之虞，且無擔保或無優
    先權之債務總額未逾新臺幣（下同）1,200 萬元者，於法院
    裁定開始清算程序或宣告破產前，得向法院聲請更生，消費
    者債務清理條例第3 條、第42條第1 項定有明文。次按法院
    開始更生程序之裁定，應載明其年、月、日、時，並即時發
    生效力。法院開始更生或清算程序後，得命司法事務官進行
    更生或清算程序，必要時得選任律師、會計師或其他適當之
    自然人或法人一人為監督人或管理人，復為同條例第45條第
    1 項、第16條所明定。
二、本件聲請意旨略以：聲請人因有不能清償債務之虞，前曾於
    民國99年8 月間，以書面向最大債權金融機構即國泰世華商
    業銀行股份有限公司（下稱國泰世華銀行）請求共同協商債
    務清償方案，雖經國泰世華銀行提出每月還款金額1 萬3,62
    6 元之協商條件。惟聲請人為瘖啞人士，另有3 名未成年子
    女須扶養，家庭經濟狀況不佳，入不敷出，實已無力負擔國
    泰世華銀行所提出之上述還款方案，致協商不成立。又聲請
    人無擔保或無優先權之債務總額未逾1,200 萬元，且未經法
    院裁定開始清算程序或宣告破產。為此，向鈞院聲請更生等
    語。
三、查聲請人所主張之上開事實，業據提出債權人清冊、財團法
    人金融聯合徵信中心當事人綜合信用報告－債務清理條例前
    置協商專用債權人清冊、前置協商不成立通知書、債務人中
    華民國身心障礙手冊、臺北市低收入戶卡、臺北市信義區以
    工代振臨時工在職證明書、債務人全戶低收入戶津貼轉帳資
    料、財政部臺北市國稅局97至98年度綜合所得稅各類所得資
    料清單暨財產歸屬資料清單（見本院卷第9 、13至14、27至
    32、55、88至92頁）等為證，核屬相符，堪認為真正。而聲
    請人每月除領有臺北市政府社會局津貼（含子女生活補助費
    ）3 萬7,239 元外，僅有擔任臨時工之薪資收入約每月5,12
    5 元。茲參核內政部公布之100 年度臺北市每人每月最低生
    活費為1 萬4,794 元，依此數額計算，扣除聲請人個人基本
    生活支出及其3 名子女之扶養費後，確實無法負擔協商條件
    要求給付之金額。又聲請人所陳報之債務總額為290 萬6,81
    2 元，而其現在除有80年出廠之GEO 廠牌車輛乙部及公告現
    值為1,029 元之位在苗栗縣大湖鄉○○段167-59地號土地所
    有權應有部分11/5000 外，別無其他資產可供換價清償債務
    ，即其現有資力顯然不足以清償上開陳報之債務，是確為有
    不能清償債務之虞。而聲請人復查無消費者債務清理條例第
    6 條第3 項、第8 條或第46條各款所定駁回更生聲請之事由
    存在。揆之首揭規定及說明，應認其此聲請於法洵無不合，
    當予裁定開始更生程序，並命司法事務官進行本件更生程序
    。
四、爰裁定如主文。
中    華    民    國  100     年    7     月    12    日
                  民事第二庭  法      官  蕭錫証
上為正本係照原本作成。
本件不得抗告。
中    華    民    國  100     年    7     月    13    日
                              書  記  官  周嫣蘋